Inventaris van het archief van de Nederlandse Unie van Accountants, 1922-1967
Nationaal Archief, Den Haag
Nederlandse Unie van Accountants
Ned. Unie van Accountants
1922-1967
I25646
0.20 meter; 13 inventarisnummers.
Normale geschreven en gedrukte documenten, geen bijzondere handschriften.
Nationaal Archief, Den Haag
Nederlandse Bond van Accountants
Het archief is grotendeels chronologisch geordend. Tevens bevat het archief stukken over de Union Europeenne des Experts Comptables, Economiques et Financiers (U.E.C.).
Archiefvorming
Geschiedenis van het archiefbeheer
De verwerving van het archief
Het archief is door schenking verworven.
2.19
Aanwijzingen voor de gebruiker
Openbaarheidsbeperkingen
Volledig openbaar.
Materiële beperkingen
Aanvraaginstructie
Openbare archiefstukken kunnen online worden aangevraagd en gereserveerd. U kunt dit ook via de terminals in de studiezaal van het Nationaal Archief doen. Om te kunnen reserveren dient u de volgende stappen te volgen:
U maakt een profiel aan op www.gahetna.nl, en logt vervolgens in
Via de archiefinventaris (alleen de beschrijvingen met rode nummers) selecteert u het gewenste archiefstuk door op de knop 'Reserveren' te klikken
In het volgende scherm geeft u aan op welke dag u het archiefstuk wilt inzien
Indien u zich bevindt in de studiezaal en een tafelnummer heeft ontvangen kunt u dit nummer vermelden. Als u geen tafelnummer heeft kunt u tafelnummer 777 laten staan
Vervolgens bevestigt u uw reservering door deze te versturen.
Verwant materiaal
Beschikbaarheid van kopieën
Beschrijving van de series en archiefbestanddelen
- Documentatie: - brochure bij gelegenheid van het vijfentwintigjarig bestaan van de Nederlandse Bond van Accountants, 1924. - adres van organisaties van accountants houdende bezwaren tegen het verslag van de staatscommissie omtrent het accountantswezen, 1928., 1924, 1928.; 1
- Chronologisch geordende archiefstukken, per nummer van een lijst voorzien., 1922-1967.; 2-10
  - 1922-1939, 2
  - 1939-1945, 3
  - 1946-1949, 4
  - 1950-1952, 5
  - 1953 - april 1954, 6
  - Maart 1955-1956, 7
  - 1958-1959, 8
  - 1960-1964, 9
  - 1965-1967, 10
- Stukken betreffende de Union Europe'enne des Experts Comptables, Economiques et Financiers (U.E.C.)., 1951-1963.; 11-12
  - Stukken betreffende de oprichting. 1951., 11
  - Overige stukken. 1952-1963., 12
- Nota's van de unie naar aanleiding van de ontwerp-wet op het accountantswezen., 1938.; 13